---
title: "Lab 6"
output: html_document
---
Лабораторна робота № 6. Функції apply, lapply, sapply, split.
```{r}

```
1. Створити матрицю mat з 5 стовпцями та 10 строками за допомогою matrix з випадковими даними (функція rnorm(50)).
```{r}
mat <- matrix(rnorm(50),10,5)
mat
```

2. Знайти максимальне значення в кожному стовпці.
```{r}
apply(mat,2,max)
```

3. Знайти середнє (mean) значення кожного стовпця.
```{r}
apply(mat,2,mean)
```

4. Знайти мінімальне значення в кожному рядку.
```{r}
apply(mat,1,min)
```

5. Відсортувати кожен стовпець таблиці.
```{r}
apply(mat,2,sort)
```

6. Знайти кількість значень < 0 для кожного стовпця. Використати свою функцію.
```{r}
how_many_negat <- function(our_matrix){
 return(apply(our_matrix,2,function(x) length(x[x<0]))) 
}
  how_many_negat(mat)
```

7. Вивести вектор з булевими значеннями TRUE та FALSE. TRUE, якщо в стовпці є елементи >2, FALSE – якщо немає.
```{r}
apply(mat, 2, function (x) sum(x>2)>0)
```

8. Створить список list1 <- list(observationA = c(1:5, 7:3), observationB = matrix(1:6, nrow=2)). Для цього списку знайдіть sum за допомогою lapply.
```{r}
list1 <- list(observationA = c(1:5, 7:3),observationB = matrix(1:6, nrow=2)) 
list1
lapply(list1,sum)
```

9. Для кожного елементу списку list1 знайдіть максимальне та мінімальне значення (range) за допомогою lapply та sapply.
```{r}
lapply(list1,max)
lapply(list1,min)
sapply(list1,max)
sapply(list1,min)
```

10. Для вбудованого набору даних InsectSprays знайти середнє count для кожного spray.

```{r}
InsectSprays
at_group <- with(InsectSprays,split(count,spray))
at_group
sapply(at_group, mean)
```

