---
title: "Lab 7"
output: html_document
---

```{r}
library(stringr)
```
Напишіть функцію prepare_set <- function(file_name) {} яка в якості аргументу приймає ім’я файлу і повертає дата фрейм. Збережіть цей дата фрейм в змінну olympics
```{r}
prepare_set <- function(file_path){
  df <- read_file(file_path)
  df <- remove_invalid_rows(df)
  df <- rename_columns(df)
  df <- add_country_id(df)
  df <- trim_county_names(df)
  return (df)
}
```
1. Зчитати файл
```{r}
read_file <- function(file_path){
  return (read.csv(file_path, skip = 1, header = TRUE, encoding="UTF-8", stringsAsFactors = FALSE))
}
```
2. Першому стовпцю дати назву “Country”
```{r}
add_country_id <- function(df, column_name = 'Country'){
  df['ID'] <- str_match(df[[column_name]], '(.*\\()([A-Z0-9]{3})(\\).*)')[,3]
  return (df)
}
```

```{r}
trim_county_names <- function(df, column_name = 'Country'){
  df[[column_name]] <- str_match(df[[column_name]], '([A-Za-z\\s]*)(\\s\\(.*)')[,2]
  return (df)
}
```

3. Автоматично в циклі згенерувати назви останніх стовпців за наступними правилами:
3.1. Видалити з назви “X.U.2116..”, тобто “X.U.2116..Summer” буде “Summer”
3.2. “X01..” замінити на “Gold”, тобто “ X01...1” буде “Gold.1”
3.3. “X02..” та “X03..” замінити на “Silver” та “Bronze” відповідно
```{r}
get_new_column_name <- function(old_col_name){
   
  if (old_col_name == 'X') return ('Country')
  
  # 'X..' -> ''
  if (grepl('X\\.\\.', old_col_name)) return (gsub(pattern = 'X\\.\\.',replacement = '',x = old_col_name))
  
  # 'X01..' -> 'Gold'
  if (grepl('X01\\.\\.', old_col_name)) return (gsub(pattern = 'X01\\.\\.',replacement = 'Gold',x = old_col_name))
  
  # 'X02..' -> 'Silver'
  if (grepl('X02\\.\\.', old_col_name)) return (gsub(pattern = 'X02\\.\\.',replacement = 'Silver',x = old_col_name))
  
  # 'X03..' -> 'Bronze'
  if (grepl('X03\\.\\.', old_col_name)) return (gsub(pattern = 'X03\\.\\.',replacement = 'Bronze',x = old_col_name))
  
  # else -> no changes
  return (old_col_name)
}
```
4. Необхідно привести назви країн до виду "Afghanistan", "Algeria" і т.п. Для цього можна використати функцію str_split бібліотеки stringr. В назві країн не повинно бути пробілів на початку та в кінці.
```{r}
rename_columns <- function(df){
  for (col_name in colnames(df))
    names(df)[names(df) == col_name] <- get_new_column_name(col_name) 
  return (df)
}
```
5. Додайте до дата фрейму новий стовпець “ID”, в який запишіть трибуквений код країна. Наприклад, "AFG", "ALG" і т.п.
```{r}
remove_invalid_rows <- function(df){
  df <- remove_totals(df)
  return (df)
}
```
6. Видаліть з дата фрейму останню строку “Totals”
```{r}
remove_totals <- function(df){
  return (df[!df[1] == "Totals", ])
}
```

```{r}
olympics <- prepare_set("D:\\R for study\\olympics.csv")
```

Питання 1
Котра країна виграла найбільшу кількість золотих нагород на літніх іграх?
Функція повинна повернути одне текстове значення.
```{r}
answer_one <- function(df){
  return (df[df$'Gold' == max(df$'Gold'),'Country'])
}
```
Питання 2
Яка країна має найбільшу різницю між кількістю нагород на літніх та зимових іграх?
Функція повинна повернути одне текстове значення.
```{r}
answer_two <- function(df){
  difference <- get_absolute_summer_winter_difference(df)
  country_with_max_difference <- df[difference == max(difference),'Country']
  return (country_with_max_difference)
}

get_absolute_summer_winter_difference <- function(df){
  return (abs(df$'Total' - df$'Total.1'))
}
```
Питання 3
В якій крайні найбільша різниця між літніми та зимовими золотими нагородами відносно до загальної кількості нагород (Summer Gold - Winter Gold) / Total Gold.
Врахувати тільки країни які мають як мінімум по одній нагороді в літніх та зимових іграх.
Функція повинна повернути одне текстове значення.
```{r}
answer_three <- function(df){
  df <- filter_out_losers(df)
  difference <- get_relative_summer_winter_difference(df)
  country_with_max_difference <- df[difference == max(difference),'Country']
  return (country_with_max_difference)
}

filter_out_losers <- function(df){
  return (df[
      df$'Gold' > 0 & 
      df$'Gold.1' > 0
      ,])
}

get_relative_summer_winter_difference <- function(df){
  relative_difference <- (df$'Gold' - df$'Gold.1') / df$'Gold.2'
  return (relative_difference)
}
```
Питання 4
Необхідно знайти кількість балів по кожній крайні. Бали рахуються наступним чином: Золота нагорода Gold.2 це три бали, срібна Silver.2 - 2 бали та бронзова Bronze.2 – 1 бал.
Функція повинна повертати дата фрейм довжиною 146, який складається з двох колонок: "Country", "Points".
```{r}
answer_four <- function(df){
  points <- get_points(df)
  return (data.frame(
    Country=df$'Country',
    Points=points))
}

get_points <- function(df, gold_reward = 3, silver_reward = 2, bronze_reward = 1){
  
  gold_points = df$'Gold.2'*gold_reward
  silver_points = df$'Silver.2'*silver_reward
  bronze_points = df$'Bronze.2'*bronze_reward
  
  total_points = gold_points + silver_points + bronze_points
  return (total_points)
}
```
Для наступних питань використаємо дані перепису населення від United States Census Bureau. Цей набір даних містить дані по населенню для округів і штатів в США з 2010 по 2015 роки. В цьому документі є опис назв змінних.
Завантажити файл можна за посиланням https://www.dropbox.com/s/c1b2vqg8i3m1n93/census.csv?dl=0
Завантажимо файл в змінну census_df.
```{r}
census_file_path <- "D:\\R for study\\census.csv" 
census_df <- read.csv(census_file_path, stringsAsFactors = FALSE)
```
Питання 5
В якому штаті (state) більше всього округів (county)?
Функція повинна повернути одне текстове значення
```{r}
answer_five <- function(df){
  counties_count_by_state <- get_counties_count_by_state(df)
  max_counties <- max(counties_count_by_state$'COUNTY')
  state_with_max_counties <- counties_count_by_state[
                                            counties_count_by_state$'COUNTY' == max_counties,
                                            'STNAME']
  return (state_with_max_counties)
}

get_counties_count_by_state <- function(df){
  return (aggregate(COUNTY ~ STNAME, df, function(x) length(unique(x))))
}
```
Питання 6
Якщо розглядати три найбільш населених округа (county) з кожного штату, які три найбільш населені штати (в порядку з більш до менш населеного)?
Використовуйте CENSUS2010POP.
Функція повинна повернути вектор з трьох текстових значень.
```{r}
answer_six <- function(df){
  df <- df[ df$SUMLEV != 040 ,]
  pop_by_state <- get_population_by_state(df)
  sorted_pop_by_state <- pop_by_state[order(-pop_by_state[,'CENSUS2010POP']), ]
  return (sorted_pop_by_state[1:3,'STNAME'])
}

get_population_by_state <- function(df){
  return (aggregate(CENSUS2010POP ~ STNAME, df, function (state) get_population_in_largest_counties(state) ))
}

get_population_in_largest_counties <- function(state, largest_counties_number = 3){
  return (sum(sort(state, decreasing = TRUE)[1:largest_counties_number]))
}
```
Питання 7
Який округ (county) має найбільшу абсолютну зміну в населенні протягом періоду 2010-2015?
(Підказка: значення населення зберігається в колонках з POPESTIMATE2010 до POPESTIMATE2015. Необхідно розглядати всі шість колонок).
Якщо населення округу за 5річний період 100, 120, 80, 105, 100, 130, то найбільша різниця за період буде |130-80|=50.
Функція повинна повернути одне текстове значення.
```{r}
answer_seven <- function(df){
  df <- df[ df$SUMLEV != 040 ,]
  changes_by_county <- get_pop_changes_by_county(df)
  sorted_changes_by_county <- changes_by_county[order(-changes_by_county[,'range']), ]
  return(sorted_changes_by_county[1,'CTYNAME'])
}

get_pop_changes_by_county <- function(df){
  columns = c("POPESTIMATE2010",
              "POPESTIMATE2011",
              "POPESTIMATE2012",
              "POPESTIMATE2013",
              "POPESTIMATE2014",
              "POPESTIMATE2015" )
  df$range <- apply(df, 1, function (county) get_county_changes_range(county[columns]))
  return (df[c('CTYNAME','range')])
}

get_county_changes_range <- function(county){
  estimates <- as.numeric(county)
  return (max(estimates) - min(estimates))
}
```
Питання 8
В census_df США поділені на 4 регіони (колонка "REGION"). Напишіть функцію, яка знаходить округи (county), що належать регіонам 1 або 2, назва яких починається з "Washington" та POPESTIMATE2015 більше ніж POPESTIMATE2014.
Функція повинна повернути 5х2 дата фрейм з колонками "STNAME", "CTYNAME".
```{r}
answer_eight <- function(df){
  filtered <- df[
    ( df$REGION == '1' | df$REGION == '2' ) 
    & (grepl('^Washington', df$CTYNAME))
    & (as.numeric(df$POPESTIMATE2015) > as.numeric(df$POPESTIMATE2014))
  ,]
  
  return (filtered[c("STNAME", "CTYNAME")])
}
```
























